【裁判字號】    98,台非,203
【裁判日期】    980717
【裁判案由】    強盜等罪聲請定其應執行刑
【裁判全文】
最高法院刑事判決              九十八年度台非字第二０三號
上  訴  人  最高法院檢察署檢察總長
被      告  甲○○
                    號
上列上訴人因被告強盜等罪聲請定其應執行刑案件，對於台灣高
等法院台中分院中華民國九十八年二月十三日第二審確定裁定（
九十八年度聲字第二六三號，聲請案號：台灣高等法院台中分院
檢察署九十八年度執聲字第一五四號），認為違背法令，提起非
常上訴，本院判決如下：
    主  文
原裁定撤銷。
檢察官之聲請駁回。
    理  由
非常上訴理由稱：「按對於已判決確定之各罪，已經裁定其應執
行之刑者，如又重複裁定其應執行之刑，自係違反一事不再理之
原則，即屬違背法令，對於後裁定，得提起非常上訴（最高法院
六十八年台非字第五○號判例參照）。經查：本件受刑人甲○○
前犯如（原裁定）附表所示之三罪，業經台灣高等法院台中分院
（下稱台中高分院）於民國九十八年二月十一日以九十八年度聲
字第二五一號裁定應執行有期徒刑八年二月，並於九十八年二月
二十三日確定，惟本案台中高分院未察，卻又對（原裁定）附表
所示之三罪，於九十八年二月十三日以九十八年度聲字第二六三
號重複裁定應執行有期徒刑八年五月，並經確定，揆諸首開說明
，自係違反一事不再理之原則，屬裁定不適用法則之違背法令，
案經確定，且不利於被告，爰依刑事訴訟法第四百四十一條、第
四百四十三條提起非常上訴，以資糾正。」等語。
本院按定應執行之刑之裁定，與科刑判決有同等效力，其確定裁
定違背法令，得提起非常上訴。又對於已判決確定之各罪，已經
裁定其應執行之刑者，如又重複定其應執行之刑，自係違反一事
不再理之原則，即屬違背法令，對於後裁定，得提起非常上訴。
本件被告甲○○先後犯非法寄藏子彈、結夥強盜、妨害自由等三
罪，依序分別判處有期徒刑十月，併科罰金新台幣（下同）二萬
元，減為有期徒刑五月，併科罰金一萬元、有期徒刑七年十月、
有期徒刑八月，減為有期徒刑四月確定，嗣台中高分院檢察署檢
察官聲請定其應執行之刑，經台中高分院於九十八年二月十一日
以九十八年度聲字第二五一號裁定定其應執行刑為有期徒刑八年
二月確定在案，有台中高分院上開裁定書附卷可稽。嗣台中高分
院檢察署未察復就被告所犯上開各罪，重複向台中高分院聲請減
定其應執行刑，原裁定疏未審酌上情，復於九十八年二月十三日
以九十八年度聲減字第二六三號裁定定其應執行之刑為有期徒刑
八年五月確定在案，自有違一事不再理之原則，顯屬違背法令。
案經確定，且於被告不利，非常上訴意旨，執以指摘，洵有理由
。應由本院將原裁定撤銷，並駁回檢察官之聲請，以資救濟。
據上論結，應依刑事訴訟法第四百四十七條第一項第一款，判決
如主文。
中    華    民    國  九十八  年    七    月   十七   日
                      最高法院刑事第三庭
                          審判長法官  林  增  福
                                法官  張  清  埤
                                法官  陳  世  雄
                                法官  蔡  國  在
                                法官  邱  同  印
      本件正本證明與原本無異
                                      書  記  官
中    華    民    國  九十八  年    七    月  二十二  日
                                                      v


司法院資訊處製作；財團法人民間司法改革基金會備份。
